---
title: "Plano Analítico para Associação entre invasão vascular linfática na mortalidade e densidade vascular linfática em pacientes com câncer de mama: estudo transversal"
subtitle: 'DOCUMENTO: SAP-2023-007-TG-v01'
author: '**De:** Felipe Figueiredo **Para:** Teresa Gutman'
date: "2023-01-30"
output:
  html_document:
    fig_caption: yes
    fig_height: 6
    fig_width: 6
    keep_md: yes
    number_sections: yes
    toc: yes
  pdf_document:
    number_sections: yes
    toc: yes
  word_document:
    fig_caption: yes
    fig_height: 6
    fig_width: 6
    reference_docx: misc/style_SAP_pt.docx
    toc: yes
toc-title: "Sumário"
---

```{r setup, include=FALSE}
knitr::opts_chunk$set(echo = FALSE)
knitr::opts_knit$set(root.dir = normalizePath(".."))
options(scipen = 999)
library(pander)
library(knitr)
panderOptions('table.style', 'rmarkdown')
panderOptions('table.split.table', 160)
```

```{r cleaning, include=FALSE}
source("scripts/input.R", encoding = 'UTF-8')
```

---

\newpage

**Plano Analítico para Associação entre invasão vascular linfática na mortalidade e densidade vascular linfática em pacientes com câncer de mama: estudo transversal**

**Histórico do documento**

```{r history}
Version <- c("01")
Changes <- c("Versão inicial")
history <- cbind(Version, Changes)
colnames(history) <- c("Versão", "Alterações")
# pander(history, split.cells = 70)
kable(history)
```

---

# Lista de abreviaturas

- CM=4: Classificação molecular em 4 subtipos
- DP: desvio padrão
- DVL: densidade vascular linfática
- DVL (IT): densidade vascular linfática intratumoral
- DVL (PT): densidade vascular linfática peritumoral
- IC: intervalo de confiança
- IVL: Invasão vascular linfática
- pT: Estadiamento patológico pelo tamanho do tumor
- pM: Estadiamento patológico para metástase à distância
- pN: Estadiamento patológico pelo n de linfonodos metastáticos

# Contexto

## Objetivos

1. Avaliar a associação entre a invasão vascular linfática e a mortalidade;
1. Avaliar a associação entre a invasão vascular linfática e a densidade vascular linfática peritumoral e intratumoral, mensuradas pelo marcador D2-40;
1. Avaliar a associação entre a invasão vascular linfática e indicadores de patológico;
1. Avaliar a associação entre a invasão vascular linfática e o número de linfonodos acometidos;
1. Avaliar a associação entre a invasão vascular linfática e o tamanho do tumor.

## Hipóteses

# Dados

## Dados brutos

A base de dados original possuía
`r Nvar_orig`
variáveis coletadas de
`r Nobs_orig`
observações.

## Tabela de dados analíticos

Depois dos procedimentos de limpeza e seleção
`r Nvar_final`
variáveis foram incluídas na análise com
`r Nobs_final`
observações.
A Tabela 1 mostra a estrutura dos dados analíticos.

```{r analytical data}
analytical_mockup %>%
  pander(caption = "**Tabela 1** Estrutura da tabela de dados analíticos após seleção e limpeza das variáveis.")
```

Todas as variáveis da tabela de dados analíticos foram identificadas de acordo com as descrições das variáveis, e os valores foram identificados de acordo com o dicionário de dados providenciado.
Estas identificações possibilitarão a criação de tabelas de resultados com qualidade de produção final.

# Parâmetros do estudo

## Desenho do estudo

## Critérios de inclusão e exclusão

## Exposições

## Desfechos

**Especificação das medidas de desfecho** (Zarin, 2011):

1. (Domínio)
2. (Mensuração específica)
3. (Métrica específica)
4. (Método de agregação)

**Desfecho primário**

## Covariáveis

# Métodos estatísticos

## Análises estatísticas

### Análise descritiva

O perfil epidemiológico dos participantes do estudo será descrito na baseline.
As características demográficas
(sexo, idade e IMC)
e clínicas
<!-- ( [vars] ) -->
serão descritas como
média (DP)
<!-- mediana (IIQ) -->
ou frequência e proporção (%), conforme apropriado.
As distribuições das características dos participantes serão resumidas em tabelas e visualizadas em gráficos exploratórios

### Análise inferencial

Todas as comparações entre os grupos serão avaliadas como análises univariadas.
Variáveis contínuas serão comparadas entre os grupos com o
teste t de grupos independentes com a correção de Welch.
<!-- teste t pareado. -->
<!-- teste de Mann-Whitney. -->
<!-- teste de Wilcoxon. -->
Diferenças nas distribuições de variáveis categóricas serão avaliadas com o teste
exato de Fisher.
<!-- qui-quadrado. -->
<!-- McNemar. -->

<!-- Todas as análises inferenciais serão realizadas com base nos modelos estatísticos (descritos na próxima seção). -->

### Modelagem estatística

### Dados faltantes

Não serão realizadas imputações de dados faltantes.
Todas as avaliações serão realizadas como análises de casos completos.
As frequências e proporções de dados faltantes serão reportadas em tabelas.

## Significância e Intervalos de Confiança

Todas as análises serão realizadas ao nível de significância de 5%.
Todos os testes de hipóteses e intervalos de confiança calculados serão
bicaudais.
<!-- unicaudais à esquerda. -->
<!-- unicaudais à direita. -->

## Tamanho da amostra e Poder

N/A

## Softwares utilizados

Esta análise será realizada utilizando-se o software `R` versão `r getRversion()`.

# Observações e limitações

**Guideline recomendado de relato completo**

A adoção dos guidelines de relato da rede EQUATOR (<http://www.equator-network.org/>) têm sido ampliada em revistas científicas.
Recomenda-se que todos os estudos observacionais sigam o guideline STROBE (von Elm et al, 2014).
<!-- Recomenda-se que todos os ensaios clínicos sigam o guideline CONSORT (Schulz K F, Altman D G, Moher D., 2010). -->
<!-- Recomenda-se que todas as revisões sistemáticas sigam o guideline PRISMA (Page et al, 2021). -->
<!-- Recomenda-se que todos os protocolos de revisões sistemáticas sigam o guideline PRISMA-P (Moher et al, 2015). -->

<!-- Em particular quando um estudo retrospectivo é conduzido usando registros hospitalares de rotina, incluindo informações de prontuários, é recomendado que a extensão RECORD do guideline STROBE seja considerado (Benchimol et al, 2015). -->

# Referências

- **SAR-2023-007-TG-v01** -- Associação entre invasão vascular linfática na mortalidade e densidade vascular linfática em pacientes com câncer de mama: estudo transversal
<!-- - Cohen, J. (1988). Statistical power analysis for the behavioral sciences (2nd Ed.). New York: Routledge. -->
- Zarin DA, et al. The ClinicalTrials.gov results database -- update and key issues. N Engl J Med 2011;364:852-60 (<https://doi.org/10.1056/NEJMsa1012065>).
- Gamble C, et al. Guidelines for the Content of Statistical Analysis Plans in Clinical Trials. JAMA. 2017;318(23):2337–2343 (<https://doi.org/10.1001/jama.2017.18556>).
- von Elm E, Altman DG, Egger M, Pocock SJ, Gøtzsche PC, Vandenbroucke JP; STROBE Initiative. The Strengthening the Reporting of Observational Studies in Epidemiology (STROBE) Statement: guidelines for reporting observational studies. Int J Surg. 2014 Dec;12(12):1495-9 (<https://doi.org/10.1016/j.ijsu.2014.07.013>).
<!-- - Benchimol EI, Smeeth L, Guttmann A, Harron K, Moher D, Petersen I, Sørensen HT, von Elm E, Langan SM; RECORD Working Committee. The REporting of studies Conducted using Observational Routinely-collected health Data (RECORD) statement. PLoS Med. 2015 Oct 6;12(10):e1001885 (<https://doi.org/10.1371/journal.pmed.1001885>). -->
<!-- - Schulz K F, Altman D G, Moher D. CONSORT 2010 Statement: updated guidelines for reporting parallel group randomised trials BMJ 2010; 340 :c332 (<https://doi.org/10.1136/bmj.c332>). -->
<!-- - Page M J, McKenzie J E, Bossuyt P M, Boutron I, Hoffmann T C, Mulrow C D et al. The PRISMA 2020 statement: an updated guideline for reporting systematic reviews BMJ 2021; 372 :n71 (<https://doi.org/10.1136/bmj.n71>). -->
<!-- - Moher D, Shamseer L, Clarke M, Ghersi D, Liberati A, Petticrew M, Shekelle P, Stewart LA. Preferred Reporting Items for Systematic Review and Meta-Analysis Protocols (PRISMA-P) 2015 statement. Syst Rev. 2015;4(1):1 (<https://doi.org/10.1186/2046-4053-4-1>). -->

# Apêndice

Este documento foi elaborado seguindo recomendações de estrutura para Planos de Análise Estatística (Gamble, 2017) para maior transparência e clareza.

## Disponibilidade

Todos os documentos gerados nessa consultoria foram incluídos no portfólio do consultor.

<!-- O cliente solicitou que esta análise seja mantida confidencial até uma futura data, determinada pelo próprio cliente. -->
<!-- Todos os documentos gerados nessa consultoria portanto não foram publicados online e apenas o título e o ano da análise foram incluídas no portfólio do consultor. -->
<!-- Após a data acordada, os documentos serão disponibilizados. -->

<!-- O cliente solicitou que esta análise seja mantida confidencial. -->
<!-- Todos os documentos gerados nessa consultoria portanto não foram publicados online e apenas o título e o ano da análise foram incluídas no portfólio do consultor. -->

O portfólio pode ser visto em:

<https://philsf-biostat.github.io/SAR-2023-007-TG/>
